Inventaris van het archief van de Domeinen, 1813-1823: Domeinrekeningen
Nationaal Archief, Den Haag
Ministerie van Financiën: Domeinen G
Financiën / Domeinrekeningen
1812-1818
F24028
39.50 meter; 267 inventarisnummers.
Normale geschreven, getypte en gedrukte documenten, geen bijzondere handschriften.
Nationaal Archief, Den Haag
Ministerie van Financiën
Het archief betreft de verantwoording van de inkomsten en uitgaven van het domeinbeheer per rentambt.
Archiefvorming
Geschiedenis van het archiefbeheer
De verwerving van het archief
Het archief is bij Koninklijk Besluit of ministeriële beschikking overgebracht.
2.08
Aanwijzingen voor de gebruiker
Openbaarheidsbeperkingen
Volledig openbaar.
Materiële beperkingen
Aanvraaginstructie
Openbare archiefstukken kunnen online worden aangevraagd en gereserveerd. U kunt dit ook via de terminals in de studiezaal van het Nationaal Archief doen. Om te kunnen reserveren dient u de volgende stappen te volgen:
U maakt een profiel aan op www.gahetna.nl, en logt vervolgens in
Via de archiefinventaris (alleen de beschrijvingen met rode nummers) selecteert u het gewenste archiefstuk door op de knop 'Reserveren' te klikken
In het volgende scherm geeft u aan op welke dag u het archiefstuk wilt inzien
Indien u zich bevindt in de studiezaal en een tafelnummer heeft ontvangen kunt u dit nummer vermelden. Als u geen tafelnummer heeft kunt u tafelnummer 777 laten staan
Vervolgens bevestigt u uw reservering door deze te versturen.
Verwant materiaal
Beschikbaarheid van kopieën
Beschrijving van de series en archiefbestanddelen
- Alkmaar.
  - Rekening van den rentmeester Mr. Z. van Foreest., 1815-1818; 1
  - a. Heffingsregisters of generale staat van de revenueen., b. Journalen van ontvangst.; c. Journalen van uitgaaf.; d. Registers en rekeningen van de restanten.; e. Rekeningen wegens ontvang en uitgaaf van de eenestuwer, bepaald bij art. 45 der instructie.; 1816-1818; 1817 en 1818; 1815-1818; 2
  - a. Correspondentie van den rentmeester., b. Conditien van verpachting van landerijen onder Ilpendam 6 jaren; Landmeer 3 jaren; Ransdorp 3 jaren; Rijp 3 jaren; Schellingwoude en Buiksloot 3 jaren; Uitgeest 3 jaren; Zuiderwoude 3 jaren; c. Conditien van geabandonneerde rietlanden 1814-1817 onder Broek op Langendijk en verder als boven.; d. Conditien van inschrijving voor de stad Enkhuizen 1814 voor vijf jaren.; e. Conditien van het veer van Nieuwendam op Amsterdam.; f. Conditien van het gras en rietgewas van den in den jare 1806 gelegden inlaagdijk op het eiland Marken en eenige buitengedijkte landen.; g. Een bundeltje diverse huurcontracten.; h. Bestekken van werken. Kerktoren en pastoor op het eiland Urk.; 1815-1818; 1816-1823; 3
- Ameland.
  - Rekeningen van den rentmeester W.I.R.D. van Heeckeren., Heffingsregisters.; 1815-1818; 4
  - Journalen van ontvang., Journalen van uitgaaf.; Register der restanten.; Journalen van ontvang van de restanten.; Restant rekeningen.; 1815-1818; 1815-1817; 1815, 1817; 5
  - a. Rekening., b. Rekeningen van de stuivergelden.; c. Verpachtingen en verkoopingen.; d. Aanbestedingen.; 1815-1818; 1816 en 1817; 6
- Bergen op Zoom.
  - Rekeningen van den rentmeester B.F. Vermeulen., 1814-1818; 7
  - Heffingsregisters., 1815-1818; 8
  - a. Journalen van ontvang., Journalen van uitgaaf.; b. Registers en rekeningen van de restanten.; c. Rekeningen wegens de stuiversgelden bij de verpachtingen.; d. Kapitaalrekening van onder dit bestuur verkochte of gekochte domeinen, afgekochte uitgangen, afgesloten en uitgezette kapitalen.; 1814, 1815, 1817, 1818; 1815-1817; 1815-1818; 1814-1818; 9
  - a. Conditien van verpachting van tienden onder Bergen op Zoom; Halsteren; Woensdrecht; Hogerheide; Ossendrecht; Putten, b. Conditien van diverse domeingoederen.; c. Conditien van verkooping van houtgewas.; 1814-1818; 1815-1818; 10
  - a. Conditien van verpachting van de tienden verkocht aan den heer A. Beerenbroek., b. Een bundel bestekken van werken.; c. Diverse documenten tot de rekeningen.; 1815, 1817; 1815, 1818; 1815; 11
  - Als boven., 1816-1818; 12
- Besijden Nieuwkuyk, Waalwijk, Dumen en Onzenoord.
  - Diverse documenten tot de rekeningen., 1814; 13
  - Rekeningen van den rentmeester Evert Broeker., Heffingsregister.; 1815-1818; 1816; 14
  - a. Rekeningen van de restanten., b. Rekeningen van rantsoenpenningen.; c. Kapitaalrekening van verkochte of afgekochte domeinen.; d. Conditien van verpachting van garvezaden en tienden.; e. Diverse verpachtingen en verkoopingen.; f. Aanbestedingen.; 1815-1817; 1815-1818; 15
  - Diverse documenten tot de rekeningen., 1815-1818; 16
- Hof van Borculo.
  - a. Rekeningen van den rentmeester A. van den Bosch., b. Rekeningen van de stuivergelden.; c. Kapitaalrekening wegens verkocht of afgekochte domeingoederen.; d. Restant.; 1814-1818; 1815-1818; 1812-1814; 17
  - Conditien van verpachting., a. Visscherij.; b. Grasgewas.; c. Koorn.; d. Diverse verpachtingen en verhuringen.; e. Aanbestedingen.; f. Diverse documenten tot de rekeningen.; 1815; 1815-1818; 18
- Boxtel (Kapittel van St. Pieter).
  - Rekeningen van den rentmeester Jacobus de Bergh., Heffingsregisters.; Journalen van ontvang.; Journalen van uitgaaf.; Restantrekeningen.; 1815-1818; 1816-1818; 19
  - Onkostenrekening wegens verpachtingen enz., Kapitaalrekening van verkochte of gekochte domeinen enz.; Restant lijst.; Conditien van verpachting van tienden.; Conditien van aanbesteding van reparaties aan de pastorie.; Documenten tot de rekeningen.; 1815-1818; 1816-1818; 1817/1818; 1817-1818; 20
- Braband.
  - a. Rekeningen van den rentmeester D.J. van Hogendorp van Hofwegen., b. Heffingsregister.; c. Journaal van uitgaaf.; d. Rekeningen van de rantsoenpenningen.; e. Restant rekening.; f. Kapitaalrekening van verkochte of afgekochte domeingoederen.; 1815-1818; 1816; 1815; 1818; 1817 en 1818; 21
  - Conditien van verpachting van tienden., a. Rosmalen, Nuland, Ossen Berchem, Heesch, Maren en Nestelrode.; b. Sint Oedenrode, Veghel, Schijndel, Son en Breughel.; c. Cromvoort, Esch en Vugt.; d. Berkel, Enschot, Haren, Helvoort, Oosterwijk en Udenhout.; e. Hilvarenbeek, Dieren, Moergestel.; f. Bladel, Reuzel, Hooge en Lage Mierde, Hulzel, Netersel, Hapsch, Druzel, Hegelvon en Steenzel.; g. Oorschot, Wentel en Oostelbeers.; h. Oerle, Wintelze, Knegsel, Veldhoven en Meerveldhoven.; i. Bergeijk, Dommelen, Schaft, Strijp, Valkenswaard en Waalre.; k. Lierop, Deurne, Vlierden en Someren.; l. Helvoord en Mierlo, Stiphout, Aarle, Ratel, Fongelre en Nederwetten.; m. Erp en Lieshout.; n. Wouw.; o. Uit de hand verpachte tienden.; p. Diverse bestekken.; q. Diverse documenten tot de rekeningen.; 1815-1818; 1815; 1816-1818; 22
- Breda. Domeinen.
  - a. Rekeningen van den rentmeester A.H. Clarion., b. Heffingsregisters.; c. Journalen van ontvangst.; 1814-1818; 1815-1818; 23
  - a. Restantrekeningen., b. Onkostrekeningen en art.43 der instructie.; c. Kapitaalrekening van verkochte of afgekochte domeinen.; 1816-1818; 1815-1818; 8 Februari 1815 - 31 December 1818; 24
  - a. Aanbestedingen., b. Proces-verbaal der overgave van het gebouw genaamd het Gouvernementshuis aan het Departement van Oorlog.; c. Bericht van den rentmeester omtrent den staat der dotatie onder zijn beheer.; d. Conditien van verpachting van tienden.; Conditien van visscherijen.; Diverse conditien van verpachting en verhuring.; 1815-1818; 1815; 1814; 1818; 25
  - Conditien van verkoop van houtgewassen., 1814-1818; 26
  - Diverse documenten tot de rekeningen., 1815-1818; 27
- Breda. Geestelijke goederen.
  - a. Rekeningen van den rentmeester Mr. C. Pels-Rijcken., b. Heffingsregisters.; 1815-1818; 1816-1818; 28
  - Journalen van ontvangst., Rekeningen van de restanten.; Registers van de restanten.; Journalen van ontvangst als voren.; 1815-1818; 1816-1818; 1815-1817; 1815, 1816; 29
  - a. Onkost.rekeningen Art.43., b. Kapitaalrekening van verkochte en afgekochte domeinen.; c. Conditien van verpachting van tienden.; d. Diverse verpachtingen en verhuringen en verkoopingen.; e. Diverse documenten tot de rekeningen.; 1815-1818; 1816-1818; 30
- Bredevoord en Lichtenvoord.
  - a. Rekeningen van den rentmeester Jan Berend Roelvinck Barendz., b. Heffingsregisters.; c. Journalen van ontvangst.; d. Rekeningen en Journalen van de ontvangst der restanten.; 1815-1818; 1815-1819; 1815-1817; 1816-1818; 31
  - a. Rekeningen van rantsoenpenningen., b. Kapitaalrekening van verkochte en afgekochte domeinen.; c. Conditien van verpachting en verkooping waarbij tienden onder Warnsveld, Gorsel, Lochem, Laren, Hengelo, Zelhem, Vorden, Doetinchem, Hummelo, Oldekeppel, Doesburg, Angerlo, Lichtenvoorde, Aalte en Winterswijk Gendringen, Etten en Lichtenvoorde.; Bestekken van domaniale werken.; Diverse documenten tot de rekeningen.; 1815-1818; 1816-1818; 1817; 32
- Brielle.
  - a. Rekeningen van den rentmeester H.U. Sterling., Rekeningen van den rentmeester H. van Lith.; b. Journalen van ontvangst.; c. Domeinrekening van het rentambt Brielle door H.U. Sterling 1815. Afgehoord door President, Raden en Rekenmeesters der domeinen.; 1814, 1815; 1816-1818; 1815-1818; 24 Nov. 1817; 33; 1 deel
  - a. Journalen van uitgaaf., b. Heffingsregister.; c. Registers van voorschotten.; d. Restantrekeningen.; Restantrekeningen 1816 ongesloten.; Restantrekeningen 1817 loopend tot 1 October 1818.; e. Kapitaalrekening van verkochte en afgekochte domeinen.; f. Onkostenrekeningen.; 1816-1818; 1818; 1817 en 1818; 1 Januari 1812 - Sept. 1817; 1815-1818; 34
  - Conditien van verpachting van tienden. Zuid Beijerland, Middelharnis, Rozenburg, Spijkenisse, Wieldrecht., Conditien van visscherijen.; Diverse bestekken van domaniale werken.; Diverse documenten tot de rekeningen.; 1815-1818; 1815; 35
  - Rekening van de gecommitteerde tot de overneming der domeinen van Buren Mr. L. van de Kasteele Wz. van de ontvangers der registratie., Rekening der domeinen van de administrateur Mr. L. van de Kasteele Wz.; 1814; 36
- Buren.
  - Rekeningen van den rentmeester L. van de Kasteele Wz., Restant rekeningen.; Onkost rekeningen Art.43.; Kapitaal rekening wegens verkochte en afgekochte domeinen.; 1815-1818; 1816 en 1817; 37
  - Diverse verpachtingen., Bestekken van domaniale werken.; 1814-1817; 1818; 1815-1818; 38
  - Diverse documenten tot de rekeningen., 1815; 39
  - Diverse documenten tot de rekeningen., 1816-1818; 40
- Kolijnsplaat en Veere.
  - Rekening van den aftredenden rentmeester A.J. Marenissen., Rekening van de rentmeester Willem van Citters.; Heffingsregister.; Journaal van ontvang.; 1815; 1816-1818; 41
  - Conditien van verpachting van tienden onder Walcheren, Zuid-Beveland Noord Beveland., Conditien van de Jacht, duinen en waranden van konijnen in de 1e en 2e partij van de Oostduinen.; Conditien van visscherijen binnen Noord Beveland.; Conditien van visscherijen de val te Kolijnsplaat.; Conditien van het veer op Camperland.; Conditien van verkooping van hout.; 1815-1818; 1817; 1815; 1816; 42
  - Onkostenrekeningen Art.43., Bestekken van domaniale werken.; Diverse documenten tot de rekeningen.; 1815-1818; 1815, 1816; 43
- Kuilenburg.
  - Rekeningen van den rentmeester W.J. Renaud., Rekeningen van de Culemborgsche domeinen geestelijke en Burensche goederen met het jaar 1809 aan den toenmaligen keizer der Franschen overgegeven en gedateerd aan den hertog van Padua, den generaal Arrighe.; Heffingsregisters.; 1815-1818; 1813 en 1814; 1816-1818; 44
  - Onkost rekeningen Art.43., Rekening van de restanten.; Conditien van verpachting van tienden.; Conditien van verkooping van landerijen bouwhoeven, visscherijen etc.; Conditien van verpachtingen voor 1814 en sommaties tot betaling pachtpenningen.; 1815, 1817; 1815; 1814-1818; 45
  - Stukken betreffende verpachtingen., 1781-1811, 1746; 45A
  - Diverse documenten tot de rekeningen., Diverse documenten van de dotatie.; 1815-1818; 1813, 1814; 46
- Dieren.
  - a. Rekening van den rentmeester I. Retemeijer, overgenomen van den rentmeester A. van Rhemen., b. Rekeningen van den rentmeester I. Retemeijer.; c. Heffingsregister.; d. Restant rekening van A. van Rhemen.; f. Restant rekening van I. Retemeijer.; g. Rekening wegens de kapitalen wegens verkochte of afgekochte domeinen.; h. Onkostrekeningen art.43.; 1815; 1816-1818; 1814; 1816, 1817; 1815-1818; 47
  - Conditien van verpachting en verkooping van tienden, landerijen, bouwhoeven, houtgewas., Transactie omtrent de Schapendrift onder Dieren van 11 Mei 1814 afgegeven aan den referendaris van Meerten.; Aanbestedingen.; Bijlagen v.d. teekeningen enz. enz.; 1814-1818; 1816-1818; 48
- Diest.
  - Rekeningen van den rentmeester Ch. Cox., Journalen van ontvangst.; Rekeningen van de restanten.; Onkostrekeningen art.43.; 1814-1818; 1815-1818; 1816 en 1817; 49
  - Conditien van verkooping en verpachting., Bestekken van domaniale werken.; Generalia.; 1815-1818; 1815, 1816; 50
  - Diverse documenten tot de rekeningen., 51
- Dordrecht.
  - Rekening van den rentmeester F.J.A. Pit., Rekening van Hermanus Uitwerf Sterling.; Suppletoire van Hermanus Uitwerf Sterling.; Rekening van de restanten van den rentmeester Pit.; 1814, 1815; 1816-1818; 1816; 1815; 52
  - Heffing registers., Journalen van ontvangst.; Rekeningen van de restanten.; Onkost.rekeningen art.43.; Kapitaal rekening wegens verkochte en afgekochte domeinen.; 1815, 1816; 1816-1818; 1815-1818; 53
  - Conditien van verpachting van tienden, visscherijen, veeren., Diverse verpachtingen van landerijen, gras en hooilanden, rietgewas etc.; 1815-1818; 54
  - Bestekken van domaniale werken., Diverse documenten tot de rekeningen.; Bijlagen van Friesland, Groningen, Drenthe zie Vriesland.; 2 Heffingsregisters van Dordrecht.; 1815-1818; 1816 en 1817; 55
- Vriesland, Groningen, Drenthe.
  - Rekeningen van den rentmeester F.A van Boelens., Journaal van ontvang.; Kapitaal rekening wegens verkochte en afgekochte domeinen.; Onkost rekeningen art.43.; 1815-1818; 1816; 11 November 1815 - 31 December 1818; 56
  - Rekeningen van de restanten., Conditien van verpachting van grasgewas.; Conditien van veeren, afvaartsgeld van de vaart van Meppel naar Assen.; Conditien van tollen en verlaten.; Diverse conditien van verpachting.; Conditien van verkoop van onroerende goederen.; 1815-1817; 1815-1818; 1815; 1817; 57
  - Bestekken van domaniale werken., Diverse documenten tot de rekeningen.; 1815-1818; 58
  - Rekeningen van den rentmeester M. Smits., Heffingsregisters.; Journalen van ontvangst.; Restant rekeningen.; Rekening wegens overgenomen vestinggoederen.; Onkostenrekeningen art.43.; Kapitaal rekening wegens verkochte en afgekochte domeinen.; 1815-1818; 1816-1818; 1817-1818; 1817; 59
  - Conditien van verpachting van tienden., Conditien van riet.; Conditien van veeren, hooien weilanden, visscherij, den Plattendam.; 1815-1818; 60
  - Diverse documenten tot de rekeningen., 1817-1818; 61
- Gemert.
  - Rekeningen van den rentmeester J.A. Hengst., Restantrekeningen.; Onkost of rantsoen rekeningen.; Kapitaalrekening wegens verkochte en afgekochte domeinen.; 1815-1818; 1816-1817; 1816; 62
  - Conditien van verpachting van tienden, afkomstig van de Geestelijke goederen van Peelland en van de Feutonische order. Sint Oedenrode, Son en Breugel Vechel, Beek en Donk, Bakel, Gemert, Lierhout, Erp., 1815-1818; 63
  - Verschillende conditien van verpachting., Bestekken van domaniale werken.; Diverse documenten tot de rekeningen.; 1815-1818; 64
- Grave, Kuik en Oploo.
  - Rekeningen van den rentmeester Justinus Ragay., Heffingsregisters.; 1814-1818; 1816, 1817; 65
  - Journalen van ontvangst., Registers der restanten.; 1815-1818; 1814, 1815, 1816, 1817; 66
  - Rekeningen Id., Conditien van verpachting van tienden. Boxmeer en Overloon, Oefelt, Kuik, Grave, Velp, Reek, Uden.; Conditien van domaniale bouwhoeven.; 1816, 1817; 1815-1818; 1816-1818; 67
  - Conditien van hooi, wei- en bouwlanden., Conditien van molens.; Conditien van veeren.; Conditien van verkooping van houtgewas.; Bestekken van domaniale werken.; Kapitaalrekening.; 1816-1818; 1815-1818; 1816-1817; 1816, 1817; 68
  - Diverse documenten tot de rekeningen., 1815-1817; 69
  - Diverse documenten tot de rekeningen., 1818; 70
- 's-Gravenhage.
  - Rekeningen van den rentmeester W.C. Jorissen., Heffingsregisters.; Journalen van ontvangst.; Journalen van uitgaaf.; Rekeningen van de restanten.; Journalen van ontvangst van de restanten.; Journalen van uitgaven van de restanten.; 1815-1818; 1816-1819; 1815-1817; 71
  - Onkost.rekeningen Art. 43., Kapitaalrekening van verkochte of afgekochte domeinen.; Bijlagen tot den ontvang.; Conditien van verkooping, verpachting en verhuring, meest Haagsche bosch.; Bestekken van domaniale werken.; 1816-1818; 1815-1818; 72
  - Diverse documenten tot de rekeningen., 1815-1818; 73
  - Kwijtingen wegens betaalde tractementen., 1817-1818; 74
- Haaften.
  - Rekening van de verpachting en administratie den tienden van het Heft, Eeden, van den Haaften, Hellouw en Tuil., 1815; 75
- Haarlem.
  - Rekening van den rentmeester Gerrit Vermolen., Rekening van den rentmeester I.H. Schmidt.; 1814, 1815; 1816-1818; 76
  - Heffingsregisters., Journalen van ontvangst.; Journalen van de restanten.; 1815-1819; 1815-1818; 1815, 1816, 1814 en vroeger; 77
  - Rekeningen van de restanten., Onkostenrekeningen art.43.; Conditien van verpachting, verkooping en verhuring.; 1816-1818; 1815-1818; 1814-1816; 78
  - Conditien van verpachting, verkooping en verhuring., 21 Juli 1815 proces-verbaal van overgifte van het wachthuis staande aan de Westzaner Overtoom.; Bestekken van domaniale werken.; Diverse documenten tot de rekeningen.; 1817; 79
  - Diverse documenten tot de rekeningen., 1 Heffingsregister.; 1816-1818; 1819; 80
- Harderwijk.
  - Rekeningen van den rentmeester R.W.H. van Broekhuizen., Heffingsregisters.; 1815-1818; 1816-1818; 81
  - Journalen van ontvang., Journalen van de restanten.; 1815-1818; 1814, 1815, 1816; 82
  - Onkostenrekeningen art.43., Kapitaalrekening van verkochte en afgekochte domeinen.; Conditien van verpachting van tienden. Barneveld, Harderwijk, Nijkerk.; Diverse conditien van verpachting en verhuring.; Bestekken van domaniale werken.; Diverse documenten tot de rekeningen.; 1816-1818; 15 Mei 1816 - 31 December 1818; 1815-1818; 1815, 1818; 1817; 83
- Helmond.
  - Rekeningen van den rentmeester G. de Bak., Heffingsregister.; Journalen van ontvangst.; Journalen van uitgaaf.; Rekeningen van de restanten.; Onkostrekeningen art.43.; Kapitaalrekening wegens verkochte of afgekochte domeinen.; 1815-1818; 1818; 1815, 1816; 1815-1817; 84
  - Conditien van verpachting van tienden onder Aarle Rixtel, Stiphout, Tongerle, Gerwenen Nederwetten, Mierlo, Geldrop., Diverse documenten tot de rekeningen.; 1814-1818; 1815-1818; 85
- Heusden, Waalwijk.
  - Rekeningen van den rentmeester Elias Cornelis Roesing van Iterson., Heffingsregisters.; Journalen van ontvangst.; Register van de restanten.; Journalen van ontvangst als voren.; 1815-1818; 1815-1817; 86
  - Rekeningen van de restanten., Onkostenrekeningen art.43.; Rekening van de goederen afkomstig van de vestiging Heusden.; Kapitaalrekening van verkochte en afgekochte domeinen.; Conditien van verpachting en verkooping.; Bouw- en weilanden.; Grasgewas, schaarhout etc.; 1815-1818; 1816, 1817; 1815-1815; 87
  - Conditien van verpachting van tienden., Conditien van uiterwaarden platen.; Conditien van veeren.; Conditien van visscherijen.; Bestekken van domaniale werken.; Diverse documenten tot de rekeningen.; 1814-1818; 1816-1818; 88
- Huyssen en Zevenaar.
  - Rekening van den rentmeester I.C.F. Bender., Heffingsregister.; Journalen van ontvangst.; Rekening van de restanten.; Kapitaal rekening van verkochte en afgekochte domeinen.; Onkostrekeningen art.43.; Conditien van verpachting van tienden. Zevenaar en de Lymers, Huyssen en Malburgen.; Diverse verpachteconditien.; Bestekken van domaniale werken.; 1816-1818; 1815; 1816; 89
  - Diverse documenten tot de rekeningen., 1816-1818; 90
- Hulsterambacht.
  - Rekeningen van den rentmeester H.F. van Raden., 1816-1818; 91
  - Heffingsregisters., Journalen van ontvangst.; Rekeningen wegens de goederen afkomstig van de fortificatien.; 1816, 1817, 1818; 1814-1817, 1818; 1816-1818; 92
  - Registers van de restanten., Rekening van de restanten.; Onkostenrekening Art.43.; 1811-1814 en 1816-1817, 1818; 1 October 1816 - ult. December 1818 (1811-1816); 1 October - Ult. December 1818 (1817); 1815, 1817, 1818; 93
  - Rekeningen van H.F. van Raden wegens de inkomsten van domaniale goederen in het district Sluis., Conditien van verpachting en verkooping.; Bestekken van domaniale werken.; Diverse documenten tot de rekeningen.; 1815-1817; 1816-1818; 94
- Ingen, Commanderij van.
  - Rekening van den administrateur Mr. L.v.d. Kasteele Wz., 1814; 95
- Kranendonk en Eindhoven.
  - Rekeningen van den rentmeester W.L.I. Spoor., Heffingsregisters.; Journalen van ontvang.; Journalen van uitgaaf.; Journalen en register van de restanten.; 1816-1818; 1815-1818; 1815; 96
  - Rekeningen der restanten 1814 en anterieur 1815, 1816., Rekeningen der restanten.; Onkostenrekeningen art.43.; Kapitaalrekening van verkochte en afgekochte domeinen.; 1 October 1816 - Ult. Sept. 1817; 1 Oktober 1817 - Ult. Dec. 1818; 1815-1818; 1 Januari 1815-1818 31 December; 97
  - Conditien van verpachting van tienden onder Eindhoven, Stratum, Gestel, Tongerlo, Stiphout, Aarle, Rixtel, Gijzenroy, Strijp, Woensel, Echard, Ass. Riethoven, Zeelst, Waalre, Dommelen, Berkel Schaft en Gastel. Valkenswaard, Aalst, Bergeik, Westerhoven, Vugt., Conditien van verpachting van landerijen, huurcontracten etc.; Conditien van verkooping van houtgewas.; 1815-1818; 98
  - Koopcontract van een huis te Eindhoven van de erven van wijlen den predikant Woldringh., Bestekken van domaniale werken.; Diverse documenten tot de rekeningen.; 9 Maart 1818; 1815-1817; 1815-1818; 99
- Leerdam.
  - Rentmeester T. Bijmolt., Journalen van ontvangst en uitgaaf.; Conditien van verpachtingen en verkopingen.; 1815-1817; 1815-1818; 100
- Kapittel ten Hoogenlande te Leiden.
  - Rekeningen van den rentmeester Evert Hendrik Jacob Cunacus door den raad der stad Leiden gecommitteerd tot de administratie van de Sint Pancras Kerk ten Hoogenlande., 1814-1818; 101
  - Rekeningen van den rentmeester Elisa Vonck., Onkostenrekeningen art.43.; Conditien van verpachting van tienden.; Conditien van visscherij, zalmvisscherij 6 jaar.; Conditien van visscherij in de Giessen onder Peussum.; Conditien van landerijen.; Conditien van rietgewas, rietvelden.; Conditien van houtgewas.; Conditien van gewas van appelen en peeren.; 1814-1818; 1815-1818; 1814, 1816, 1818; 1815; 102
  - Conditien van verhuring., Conditien van verkooping divers.; Bestekken van domaniale werken.; Diverse documenten tot de rekeningen.; 1814-1818; 1815-1818; 1814; 103
- Lith, Lithoyen, Maren, Kessel, Alem, Rosmalen, Nieland, Oss, Geffen, Dinther, Heesch en Nestelrode.
  - Rekening van Mathijs van Hooft van de tienden over., 1814; 104
- Het Loo en Hattem.
  - Rekening van den rentmeester Frans Jacob v.d. Wall., Rekening van den rentmeester O.H. Rinchet.; Rekening van den rentmeester R.W.H. van Broekhuizen.; Heffingsregister.; Journalen van ontvang.; Rekening van de restanten.; Onkostenrekeningen art.43.; 1814; 1815, 1816; 1817, 1818; 1814-1816; 1814, 1815; 1816 en 1817; 1815-1818; 105
  - Conditien van verpachting van tienden., Diverse verpacht-, verhuur en verkoopconditien.; 1814-1817; 1814-1818; 106
  - Bestekken van domaniale werken., Diverse documenten tot de rekeningen.; 1814-1818; 1814, 1815; 107
  - Diverse documenten tot de rekeningen., 1816-1818; 108
- St.Maartensdijk.
  - Rekeningen van den rentmeester S.O. de Casembroot., Heffingsregister.; Journalen van ontvangst.; Staat.Extract uit de pachtconditien der Landen, dijken en visscherijen van het domein van St.Maartensdijk, welke in het jaar 1809 verpacht zyn voor 7 jaren en 7 jaren opzicht, behoorende bij de rekening.; 1815-1818; 1817; 109